【裁判字號】    95,交聲,958
【裁判日期】    951227
【裁判案由】    聲明異議
【裁判全文】
臺灣臺中地方法院交通事件裁定         95年度交聲字第958號
原處分機關    交通部公路總局臺中區監理所
異  議  人
即受處分人    甲○○
上列受處分人因違反道路交通管理處罰條例案件，對於交通部公
路總局臺中區監理所民國九十五年九月二十一日所為之裁決（裁
監稽違字第裁六一－一ＡＢ二七四四八一號裁決書），聲明異議
，本院裁定如下：
    主  文
原處分撤銷。
甲○○不罰。
    理  由
一、原處分機關【即交通部公路總局臺中區監理所（臺中市監理
    站）】係以：異議人即受處分人甲○○於民國九十五年九月
    五日八時四十一分許，騎乘車牌號碼ＨＪ七－三七七號重型
    機車（下稱前開機車），於臺北市○○路三之四號處，因「
    在設有禁止停車標誌之處所停車」違規，而有違反道路交通
    管理處罰條例第五十六條第一項第四款規定之行為，經臺北
    市政府交通局臺北市停車管理處予以逕行舉發，並經原處分
    機關於九十五年九月二十一日依道路交通管理處罰條例第五
    十六條第一項第四款之規定，以裁監稽違字第裁六一－一Ａ
    Ｂ二七四四八一號裁決書裁處受處分人罰鍰新臺幣（下同）
    一千二百元，於法並無不合等語。
二、聲明異議意旨略以：受處分人於九十五年九月一日停放前開
    機車於合法停車格內，旋即返回臺中處理事務，直至同年九
    月五日二十三時許始返回臺北。受處分人返回臺北後發現前
    開機車遭不明人士移置始造成違規停車，本件受處分人無違
    規停放前開機車之行為，原處分應予撤銷，為此聲明異議等
    語。
三、汽車駕駛人停車時，在設有禁止停車標誌、標線之處所停車
    者，處新臺幣六百元以上一千二百元以下罰鍰；本條例之處
    罰，受舉發違反道路交通管理事件之受處罰人，認為受舉發
    之違規行為應歸責他人者，應於舉發違反道路交通管理事件
    通知單應到案日期前，檢附相關證據及應歸責人相關證明文
    件，向處罰機關告知應歸責人，處罰機關應即另行通知應歸
    責人到案依法處理；依本條例規定逕行舉發之案件，推定受
    逕行舉發人有過失，道路交通管理處罰條例第五十六條第一
    項第四款、第八十五條第一項、第四項固分別定有明文。惟
    查，觀諸卷附受處分人提出之九十五年九月一日搭乘統聯客
    運臺北往中港轉運站之回數票存根、同年九月二日十三時三
    十五分在臺中縣美得潭子加油站以受處分人本人信用卡簽名
    消費之收執聯、同年九月二日十四時三十六分在臺中市大買
    家北屯店以受處分人本人信用卡簽名消費之持卡人存根、同
    年九月五日搭乘統聯客運中港轉運站往臺北之回數票存根等
    附卷可稽，則受處分人抗辯其於九十五年九月一日二十一時
    迄同年月五日夜間止之期間中不在臺北，應堪憑採。再參以
    卷附前開機車未停於合法機車停車位之採證照片一張，顯見
    前開機車旁即屬合法機車停車區，且停有一排機車，於此情
    形，受處分人抗辯其原來是停在合法停車格內，嗣後可能遭
    他人移出停車格等語，自非無可能。況舉發單位除非親眼目
    睹受處分人將前開機車停在該違規位置之際即予拍照採證外
    ，且前開機車之體積及重量不若一部汽車難以搬動，若汽車
    駕駛人辯稱汽車本是停在合法停車格後被他人搬動移置至禁
    止停車區，則此種辯解即有違一般經驗法則，惟本案之前開
    機車體積較小、重量較輕，衡情遭他人自合法停車格內搬動
    至上開位置，亦無違於常情，自難只憑前開採證相片，即遽
    認受處分人有上開違規行為。此外，復查無其他積極證據足
    資證明受處分人有原處分機關主張之上開違規行為，自應為
    受處分人有利之認定。綜上所述，本件尚不足認定受處分人
    有在設有禁止停車標誌之處所停車之違規事實，是原處分機
    關遽對受處分人為前開裁決，即難認允當，受處分人之異議
    為有理由，原處分應予撤銷，並為受處分人不罰之諭知。
五、依道路交通管理處罰條例第八十七條第二項、道路交通案件
    處理辦法第二十條前段，裁定如主文。
中    華    民    國    95    年    12    月    27    日
                  交通法庭    法  官  何世全
上正本證明與原本無異。
如不服本裁定應於送達後五日內向本院提出抗告狀。
                              書記官  童洪芳美
中    華    民    國    95    年    12    月    27    日


司法院資訊處製作；財團法人民間司法改革基金會備份。
